# 请问购入银行不良资产包

提问人：zhs7403 时间：2018-01-30 23:01:15
请问购入银行不良资产包，会计处理 22 号公允价值分摊，那么年底函证如何考虑？如何发函？

回答人：chenyiwei
个人理解包括两部分：一是函证购买交易的对手，确认该交易的真实性、主要交易条款和实际履行情况，也可以核实标的资产的存在性；二是函证这些不良资产的债务人。第二项的难度可能较大，因此债权的真实性可能需要通过查阅原始贷款合同、法院裁判文书等替代方式获取审计证据。